臺灣臺中地方法院刑事判決　　　　　　　96年度訴字第2061號
公　訴　人　臺灣臺中地方法院檢察署檢察官
被　　　告　己○○
上列被告因搶奪等案件，經檢察官提起公訴（九十六年度偵字第
一二七五Ｏ號），被告於準備程序就被訴事實為有罪之陳述，經
本院合議庭裁定改行簡式審判程序審理，判決如下：
    主    文
己○○竊盜，累犯，處有期徒刑肆月，扣案之鑰匙壹把沒收；又
意圖為自己不法之所有，而搶奪他人之動產，累犯，處有期徒刑
捌月；又意圖為自己不法之所有，而搶奪他人之動產，累犯，處
有期徒刑玖月；又竊盜，累犯，處有期徒刑伍月，扣案之鑰匙壹
把沒收；又竊盜，累犯，處有期徒刑伍月；又意圖為自己不法之
所有，而搶奪他人之動產，累犯，處有期徒刑拾月；又意圖為自
己不法之所有，而搶奪他人之動產，累犯，處有期徒刑拾月。應
執行有期徒刑貳年陸月，扣案之鑰匙壹把沒收。
    犯罪事實
一、己○○曾於民國九十四年間因施用第一、二級毒品案件，經
    本院以九十四年度訴字三一二七號分別判處有期徒刑十月、
    四月，並定應執行刑為有期徒刑一年確定，甫於九十六年一
    月三十一日縮刑期滿執行完畢。詎己○○仍不知悔改，又意
    圖為自己不法之所有，於下列時間、地點，竊取、搶奪他人
    財物：
(一)、於九十六年五月十二日下午四時許，以其所有之鑰匙一把，
    竊取丁○○所有停放在臺中巿南區○○街二十七巷八號前之
    車號JRL─339號重型機車，得手後隨即開始尋找行搶之目標
    。
(二)、於九十六年五月十二日下午四時二十分許，騎乘竊得之車號
    JRL─339號重型機車，行經臺中巿西區○○街華僑銀行旁時
    ，見丙○○行走於路旁，認有機可乘，即騎乘上開機車自後
    方接近，再乘丙○○不備，搶奪丙○○之皮包一個，其內有
    現金新臺幣（下同）三千元、提款卡、健保卡、行動電話、
    駕照及身分證等物。己○○於得手後，立即騎車逃離現場，
    並在取出現金後，將其餘搶得之物品均棄置臺中巿復興路二
    段半平厝橋下。
(三)、於九十六年五月十四日晚上九時二十八分許，騎乘竊得之車
    號JRL─339號重型機車，行經臺中巿西區○○路與中美街口
    時，見甲○○行走於路旁，認有機可乘，即騎乘該機車自後
    方接近，再乘甲○○不備，搶奪甲○○之皮包一個，其內有
    現金六千五百元、健保卡、行動電話、駕照、行照及身分證
    等物。己○○於得手後，立即騎車逃離現場，並在取出現金
    後，將其餘搶得之物品均棄置臺中巿復興路二段半平厝橋下
    。復將上開車號JRL─339號重型機車停放在臺中巿忠明南路
    七五九巷口（已尋獲發還被害人）。
(四)、於九十六年五月十五日晚上七時許，以其所有之鑰匙一把，
    竊取辛○○所有停放在臺中巿西區○○○路與美村路口之車
    號KZA─152號重型機車，得手後隨即開始尋找行搶目標。
(五)、於九十六年五月十六日上午八時十五分許，騎乘竊得之車號
    KZA─152號重型機車，行經臺中巿西區○○路與金山路口時
    ，見戊○○將公事包置於機車上，且四下無人，認有機可乘
    ，即竊走該公事包一個，其內有現金一千八百元、工作薄冊
    、行動電話及行照等物。己○○在取出現金後，將其餘竊得
    之物品均棄置臺中巿復興路二段半平厝橋下。
(六)、於九十六年五月十六日下午四時二十分許，騎乘竊得之車號
    KZA─152號重型機車，行經臺中巿西區○○○街與五權西一
    街口時，見庚○○於騎車時將皮包置於腳踏板上，認有機可
    乘，即騎車自後方接近，再乘庚○○不備，搶奪庚○○之皮
    包一個，其內有提款卡、存摺，健保卡、行動電話、身分證
    及印章等物。己○○於得手後，見皮包內無任何現金，即將
    搶得之物品全數均棄置臺中巿復興路二段半平厝橋下。
(七)、於九十六年五月十六日晚上八時十五分許，騎乘竊得之車號
    KZA─152號重型機車，行經臺中巿西區○○路一七五號前，
    見乙○○於騎車時將公事包置於腳踏板上，認有機可乘，即
    騎車自後方接近，再乘乙○○不備，搶奪乙○○之公事包一
    個，其內裝有筆記型電腦一臺。己○○於得手後，見公事包
    內無任何現金，即將搶得之物品棄置在臺中巿復興路二段半
    平厝橋下。
　　　　嗣於九十六年五月十七日晚上八時十五分許，己○○騎
  　乘竊得之車號KZA─152號重型機車，行經臺中巿西區○○路
    與中美街口時，為執行便衣防搶勤務之警員莊明德依列管失
    竊之贓車車號循線查獲，並扣得己○○所有供其竊取機車所
    用之鑰匙一把。
二、案經臺中巿警察局第一分局報請臺灣臺中地方法院檢察署檢
    察官偵查起訴。
    理　　由
一、訊據被告己○○對於上開犯罪事實坦承不諱，核與被害人丁○○、丙○○、甲○○、辛○○、庚○○、乙○○、戊○○
    於警詢時證述之情節相符，並有臺中巿警察局車輛協尋電腦
    輸入單一份、扣押物品目錄表一份、贓物認領保管單二份、
    照片二十一張附於警卷可稽，復有扣案之鑰匙一把可資佐證
    。而本件係由執行便衣防搶勤務之警員莊明德所查獲，其查
    獲過程業據證人莊明德於本院審理時證稱：「九十六年五月
    十七日二十時十五分在公益路與中美街口，我們根據九十六
    年五月十六日早上八時二十四分十三秒有一民眾．．遭搶，
    被害人有記到車號KZA－152號，五月十七日當時我是執行便
    衣防搶勤務，當時發現這部車，就是昨天人家報案的車號，
    就在公益路與中美街將他攔下來。」、「警政署有防搶的ｅ
    化平台，當時我手上有攜帶列印的資料，我剛好在中美街執
    行防搶的勤務，我事先有翻閱資料，印象中有記到這個車號
    ，所以把他攔下來。」、「後來被告帶我們取獲另一部JRL
    ─339號機車，這部機車在二十五日在華美街一樓被害人報
    案有看到這部機車。」、「（起訴書所載這幾件案件，被害
    人都有報案？）乙○○、甲○○、辛○○、丁○○、丙○○
    、戊○○、庚○○等。」、「我們都已經有二個被害人記下
    車號。」、「因為民眾有記下車號報案，我依據車號查獲被
    告，是我們追問他是否涉嫌其他案件，他才供述。」等語，
    顯然本件係由警員莊明德依據被害人之報案資料循線查獲被
    告，再向被告追問確認所涉案件後，被告始一一供述，是被
    告並非係於犯罪尚未被發覺之前，向偵查機關自首犯罪，是
    其僅屬於自白犯罪，而非自首。查被告竊取及搶奪他人之財
    物，其顯有為自己不法所有之意圖。被告之自白核與事實相
    符，事證明確，其犯行洵堪認定。
二、核被告所為，係犯刑法第三百二十條第一項之竊盜罪、第三
    百二十五條第一項之搶奪罪。查被告曾於九十四年間因施用
    第一、二級毒品案件，經本院以九十四年度訴字三一二七號
    分別判處有期徒刑十月、四月，並定應執行為有期徒刑一年
    確定，甫於九十六年一月三十一日縮刑期滿執行完畢，此有
    臺灣高等法院被告前案紀錄表及臺灣臺中地方法院檢察署刑
    案資料查註紀錄表在卷可按，被告於前案徒刑執行完畢後，
    五年以內故意再犯本件有期徒刑以上之罪，為累犯，應依刑
    法第四十七條第一項之規定加重其刑。被告所犯三次竊盜及
    四次搶奪犯行，犯意各別，行為互殊，應予分論併罰。爰審
    酌被告犯罪之動機、目的、手段、其品行及智識程度、其所
    為嚴重危害社會治安，惡性非輕、其所竊得之財物價值輕重
    ，及其犯後坦承犯行，已具悔意，態度良好等一切情狀，量
    處如主文所示之刑（依犯罪事實欄所列之犯行次序一一量處
    ），並定其應執行之刑。扣案之鑰匙一把，係被告所有供其
    竊取上開二輛機車時所用之物，此據被告於本院審理時供述
    明確，應依刑法第三十八條第一項第二款之規定宣告沒收。
據上論斷，應依刑事訴訟法第二百七十三條之一第一項、第二百
九十九條第一項前段，刑法第三百二十條第一項、第三百二十五
條第一項、第四十七條第一項、第五十一條第五款、第三十八條
第一項第二款，刑法施行法第一條之一，判決如主文。
本案經檢察官李芳瑜到庭執行職務。
中　　華　　民　　國　　96　　年　　7 　　月　　12　　日
                  刑事第八庭    法  官  簡源希
上為正本係照原本作成
如不服本判決，應於送達後十日內向本院提出上訴狀（須附繕
本），上訴於臺灣高等法院臺中分院。
                                書記官  張雅慧
中　　華　　民　　國　　96　　年　　7 　　月　　12　　日
附錄論罪科刑法條：
刑法第三百二十條第一項
意圖為自己或第三人不法之所有，而竊取他人之動產者，為竊盜
罪，處五年以下有期徒刑、拘役或五百元以下罰金。
刑法第三百二十五條第一項
意圖為自己或第三人不法之所有，而搶奪他人之動產者，處六月
以上五年以下有期徒刑。
